【裁判字號】    97,上易,522
【裁判日期】    970930
【裁判案由】    恐嚇
【裁判全文】
臺灣高等法院臺南分院刑事判決         97年度上易字第522號
上  訴  人
即  被  告  丙○○
上列上訴人因恐嚇案件，不服臺灣臺南地方法院97年度易字第78
8號中華民國97年6月25日第一審判決（起訴案號：臺灣臺南地方
法院檢察署97年度營偵字第710號），提起上訴，本院判決如下
：
    主  文
上訴駁回。
丙○○緩刑肆年，緩刑期間付保護管束。
    事  實
一、丙○○於民國九十七年四月二十三日上午六時四十五分許酒
    後前往乙○○及甲○○○在臺南縣鹽水鎮○○路八二巷七四
    號所經營之早餐店，趴在該早餐店吧檯上休息，並未點餐。
    詎於十分鐘後，丙○○突然大聲質問乙○○及甲○○○為何
    未為其製作餐點，乙○○回稱其並未點餐，丙○○即怒斥乙○○並將蒸籠推倒後離去。約三分鐘後，丙○○基於恐嚇犯
    意，攜帶不銹鋼菜刀及水果刀各一把前往該早餐店，先對乙○○及甲○○○辱罵，並持刀子劈砍吧檯（毀損部分未據告
    訴），再將所攜帶二把刀子分別丟向乙○○及甲○○○，以
    此加害他人生命、身體之舉動，恐嚇乙○○及甲○○○，致
    乙○○及甲○○○聯想日後將遭丙○○傷害身體或甚至危及
    生命而心生畏懼，致生危害於安全。嗣警方據報到場，當場
    逮捕丙○○，並扣得其所有上開刀具二把，而悉上情。
二、案經乙○○、甲○○○訴由臺南縣警察局新營分局報請臺灣
    臺南地方法院檢察署檢察官偵查起訴。
    理  由
一、上開事實，業據被告丙○○於原審及本院審理程序自白不諱
    ，核與證人即告訴人乙○○、甲○○○於警詢及偵訊時之指
    證大致相符，且有扣案刀具二把可資佐證，及卷附照片八張
    在卷可參，足見被告自白與事實相符而堪信。此部分事證明
    確，被告犯行洵堪認定，應依法論科。
二、核被告所為，係犯刑法第三百零五條以加害生命、身體之事
    ，恐嚇他人致生危害於安全罪。被告以持刀辱罵、砍劈吧檯
    及丟擲刀具行為恫嚇告訴人乙○○及甲○○○，係基於同一
    恐嚇犯意，於密切接近之時地接續為之，並侵害相同法益，
    各行為之獨立性極為薄弱，依一般社會健全觀念，難以強行
    分開，應視為數個舉動之接續實施，合為包括之一行為予以
    評價，屬接續犯。又被告前揭犯行，係以一行為，同時恐嚇
    告訴人二人，因而觸犯二恐嚇罪名，為同種想像競合犯，應
    依刑法第五十五條規定，從一重處斷。
三、從而原審以被告犯行明確，依刑法第三百零五條、第五十五
    條、第四十一條第一項前段、第三十八條第一項第二款，刑
    法施行法第一條之一第一項、第二項前段等規定論罪科刑，
    並審酌被告與告訴人素無怨隙，被告因誤以為已向告訴人點
    餐卻未經製作，即心生不滿，不以理性、冷靜及溫和態度洽
    詢，竟持刀恐嚇告訴人等，所用手段、情節均非輕微，且嚴
    重造成告訴人等驚恐，惟其未曾有任何刑案前科紀錄，有臺
    灣高等法院被告前案紀錄表及臺灣臺南地方法院檢察署刑案
    資料查註紀錄表在卷可參，犯後坦承犯行，態度尚可，又其
    為警逮捕後測得呼氣所含酒精濃度為每公升零點四一毫克，
    有酒精濃度測試單在卷為憑，可見其當時係因酒後衝動而為
    此犯行，與一般逞兇鬥狠之輩有別，兼衡其智識程度等一切
    情狀，量處被告有期徒刑五月，如易科罰金以新台幣一千元
    折算一日，並將扣案不銹鋼菜刀及水果刀各一把均沒收。其
    認事用法俱無不合，量刑亦稱妥適，被告上訴意旨稱量刑過
    重云云，並無可取，為無理由，應予駁回。然本件於準備程
    序中已據被害人乙○○、甲○○○來院稱事發之後，被告之
    家人仍有前去購買早餐、態度和善，並表示願意原諒被告等
    語（見本院卷第二三、二四頁）。本院茲斟酌被告素無劣行
    ，未曾因故意受有期徒刑以上刑之宣告，案發後且被羈押達
    一月又十七日，且經此偵審教訓，當足令其警惕諒無再犯之
    虞，故認所宣告之刑，以暫不執行為適當，併諭知緩刑肆年
    ，以勵自新。又為使被告能時時銘刻於心，矯正偏差，有加
    強其法律教育之必要，以剔勵其循規蹈矩，並諭知緩刑期間
    付保護管束。
據上論斷，應依刑事訴訟法第三百六十八條，刑法第七十四條第
一項第一款、第九十三條第一項，判決如主文。
本案經檢察官范文豪到庭執行職務。
中    華    民    國    97    年    9     月    30    日
                  刑事第一庭    審判長法  官  黃崑宗
                                      法  官  蔡長林
                                      法  官  夏金郎
以上正本證明與原本無異。
不得上訴。
                                      書記官  劉岳文
中    華    民    國    97    年    10    月    1     日
附錄本案論罪科刑法條：
中華民國刑法第三百零五條
以加害生命、身體、自由、名譽、財產之事，恐嚇他人致生危害
於安全者，處二年以下有期徒刑、拘役或三百元以下罰金。


司法院資訊處製作；財團法人民間司法改革基金會備份。
